臺灣苗栗地方法院民事判決
111年度重訴字第47號
原      告  劉珮芳  
            劉玲芳  
            劉郁芳  
            劉庭芳  

            劉郁秀  

共      同
訴訟代理人  饒斯棋律師
            甘眞綝律師
            羅偉恆律師
被      告  何素丹  
上列當事人間請求拆屋還地等事件，本院於民國111年11月15日
言詞辯論終結，判決如下：
    主  文
被告應給付原告新臺幣345,205元，及其中新臺幣332,192元自
  民國111年7月8日起、其中新臺幣13,013元自111年10月14日起
  ，均至清償日止，按週年利率百分之5計算之利息。
原告其餘之訴均駁回。
訴訟費用由被告負擔千分之27，餘由原告負擔。
本判決原告勝訴部分得假執行；但被告如以新臺幣345,205元為
  原告預供擔保後，得免為假執行。
原告其餘假執行之聲請均駁回。
    事實及理由
一、原告主張：
　㈠訴之聲明第一項：原告於民國110年4月1日以遺囑繼承登記為
    原屬訴外人劉湯瑞年所有之苗栗縣○○市○○段○○○○○○○○○○○段○
    000○000地號土地（下稱系爭土地）共有人，而被告於107年
    2月間即向訴外人邱文光購入坐落系爭土地之門牌號碼苗栗
    縣○○市○○路00號未辦理保存登記建物（下稱系爭建物），惟
    系爭建物未經原告被繼承人劉湯瑞年或原告同意即占用系爭
    土地，亦無占用系爭土地合法權源；又前租地建屋之邱文光
    有與劉湯瑞年約定每年地租新臺幣（下同）25萬元，被告亦
    自承知悉該約定，然被告自107年2月間購得系爭建物並承繼
    該租地建屋契約（下稱系爭租約）後，即未繳納地租超過4
    年，爰依土地法第103條第4款規定，以民事起訴狀繕本送達
    方式對被告為終止系爭租約之意思表示，倘法院認未合法終
    止，被告收受起訴狀繕本後對於欠租逾4.3年乙情顯已知悉
    ，且於起訴後近5個月均未繳納租金，爰依同規定，再以民
    事更正訴之聲明暨辯論意旨狀繕本送達方式，對被告為終止
    系爭租約之意思表示，故系爭租約既經合法終止，被告亦屬
    無權占有。爰依民法第767條第1項前、中段規定請求被告拆
    除系爭建物，並返還占用之部分系爭土地等語。
　㈡訴之聲明第二、三項：（先位聲明）被告無權占用系爭土地
    ，受有相當於租金之不當得利，致原告受有損害，而系爭土
    地坐落頭份市最精華路段，生活、交通、休閒機能均屬完善
    ，應以占用之系爭土地申報地價總額年息10%計算不當得利
    ，爰依民法第179、181條規定請求被告給付自107年2月1日
    起至111年4月30日止之不當得利，及自起訴狀繕本送達翌日
    起至返還訴之聲明第一項所示系爭土地之日止，按月給付27
    ,816元；（備位聲明）倘認兩造間系爭租約關係仍存續，爰
    依系爭租約請求被告給付自107年2月起至111年5月19日起訴
    時，以每年25萬元計算之租金1,075,000元，又系爭土地現
    值較86年8月5日劉湯瑞年取得時已有大幅升漲，且被告占用
    系爭土地之面積非小，倘以86年約定之租金數額顯屬過低，
    爰依系爭租約及擇一依民法第442條、第227條之2第1項規定
    ，請求調整租金為每月4萬元，並請求被告自起訴狀繕本送
    達翌日起至系爭土地租賃關係終止日止，按月給付原告4萬
    元等語。
　㈢並均聲明：
  ⒈被告應將坐落317地號土地上如苗栗縣頭份地政事務所111 年
    8月29日土地複丈成果圖（即附圖）編號A、B、C、D、E 、H
    、I(其中占用317地號土地面積共計97.97平方公尺) ，及31
    5地號土地上如附圖編號G、I(其中占用315地號土地面積共
    計42.24平方公尺) 之地上物拆除，並將上開占用之土地騰
    空返還原告。
　⒉（先位聲明）被告應給付原告1,418,626元，及自民事起訴狀
    繕本送達翌日起至清償日止，按週年利率5%計算之利息；（
    備位聲明）被告應給付原告1,075,000元，及自民事起訴狀
    繕本送達翌日起至清償日止，按週年利率5%計算之利息。
　⒊（先位聲明）被告應自民事起訴狀繕本送達翌日起至返還第
    一項聲明所示占用土地之日止，按月給付原告27,816元；（
    備位聲明）被告應自民事起訴狀繕本送達翌日起至兩造就31
    5地號土地如附圖編號G、I，317地號土地如附圖編號E、I、
    H之租賃關係終止日止，按月給付原告4萬元。
  ⒋願供擔保請准宣告假執行。　　
二、被告則以：我於106年間與劉湯瑞年商量後，得其同意購買
    系爭建物，於107年2月間給付定金，並於同年6月13日完成
    過戶取得系爭建物，我知悉劉湯瑞年與邱文光間有每年地租
    25萬元乙事，我於107年購入系爭建物後，即有給付25萬元
    予劉湯瑞年，然劉湯瑞年退還5萬元，並表示其後毋庸給付
    ，故我之後即未給付地租等語，資為抗辯，惟未提出答辯聲
    明。
三、兩造協議簡化爭點如下（本院卷第156至158頁、第425至426
    頁）：
  ㈠不爭執事項
  ⒈315、317地號（重測前：頭份段四小段168、166地號）土地
    （即系爭土地），原為劉湯瑞年單獨所有，嗣劉湯瑞年於10
    9年10月10日逝世，系爭土地即於110年4月1日以遺囑繼承為
    由移轉登記為原告共有（應有部分各1/5），土地面積分別
    為55.10、101平方公尺，使用分區、使用地類別均為空白（
    本院卷第27至30頁、第101至110頁）。
  ⒉315地號土地於107年1月、109年1月、111年1月之申報地價均
    為每平方公尺8,702元，而317地號土地於107年1月、109 年
    1月、111年1月之申報地價均為每平方公尺30,319.2元（本
    院卷第27至29頁）。
  ⒊系爭建物係未辦理保存登記建物，稅籍登記納稅義務人（房
    屋稅籍編號：00000000000 、00000000000 ）原均登記為邱
    文光，嗣於107年6月13日移轉予被告，並於同年8月30日辦
    理變更登記（本院卷第75至79頁、第111至123頁、第101 頁
    ）；系爭建物現部分出租經營營養銀行頭份門市（本院卷第
    37至39頁）。
  ⒋原證13係原告劉玲芳與被告之通訊軟體「LINE」對話紀錄（
    本院卷第139至141頁）。
  ⒌原告劉玲芳有於111年4月26日以存證信函（台南中正路郵局
    存證號碼：000121）向被告表示：被告所有系爭建物分別坐
    落系爭土地上而屬無權占有。被告既認與原告並無租賃關係
    ，請於文到7日內將系爭建物拆除，如被告願承租系爭建物
    ，亦請於文到7日內向劉珮芳、劉玲芳、劉庭芳、劉郁秀等
    人提出願意承租方案等語（本院卷第143至144頁），該存證
    信函有送達被告。
  ⒍被告自107年6月13日買受系爭建物。
  ⒎原告依民法第450條第2項、土地法第103條第3、4、5款規定
    ，以民事起訴狀繕本送達對原告為終止兩造間系爭租約之意
    思表示，而民事起訴狀係於111年7月7日送達被告（本院卷
    第17至18頁、第91頁）。
  ㈡爭執事項
  ⒈系爭建物有無占用系爭土地之合法權源？如兩造間就系爭土
    地具有不定期租賃關係，被告是否積欠租金額達2年以上？
    原告依民法第450條第2項、土地法第103條第4款規定，以民
    事起訴狀繕本送達方式對被告為終止系爭租約意思表示，是
    否生合法終止效力？原告依民法第767條第1項前、中段規定
    ，請求被告拆除系爭建物占用系爭土地部分，並將該部分占
    用之土地返還原告，有無理由？
  ⒉兩造間就系爭土地是否具有不定期租賃關係？原告先位依民
    法第179、181條規定，備位依兩造間租賃關係租金請求權，
    先位請求被告給付自107年2月1日起至111年4月30日止之系
    爭建物占用系爭土地之相當於租金之不當得利1,418,626元
    ，備位請求被告給付自107年2月起至111年5月19日止之租金
    1,075,000元，有無理由？
  ⒊兩造間就系爭土地是否具有不定期租賃關係？原告先位依民
    法第179、181條規定，請求被告給付自民事起訴狀繕本送達
    翌日起至返還上開占用土地之日止，按月給付相當於租金之
    不當得利27,816元，有無理由？如無，則原告備位依兩造間
    租賃關係租金請求權及擇一依民法第442條、第227條之2第1
    項規定，請求被告給付自民事起訴狀繕本送達翌日起至租賃
    關係終止日止，按月給付租金4萬元，有無理由？租賃範圍
    為何？
四、本院之判斷：
  ㈠爭點一：
  ⒈按繼承人自繼承開始時，除本法另有規定外，承受被繼承人
    財產上之一切權利、義務，而繼承人有數人時，在分割遺產
    前，各繼承人對於遺產全部為公同共有（民法第1148條第1
    項本文、第1151條）；另遺囑自遺囑人死亡時發生效力，被
    繼承人之遺囑，定有分割遺產之方法者，從其所定（同法第
    1199條、第1165條第1項）；而出租人於租賃關係存續中死
    亡，其出租人之地位及租賃物所有權，於遺產分割前，固由
    其繼承人全體承受。惟民法關於遺產之分割係採移轉主義，
    由繼承人全體相互移轉其應繼分，使各繼承人就分得之遺產
    取得單獨所有權，故遺產分割後，除別有約定外，即應類推
    適用民法第425條第1項規定，租賃契約僅對於分得租賃物所
    有權之繼承人繼續存在（最高法院91年度台上字第1064號判
    決意旨參照）；又租用基地建築房屋，承租人房屋所有權移
    轉時，其基地租賃契約，對於房屋受讓人，仍繼續存在（民
    法第426條之1）。經查：
　⑴原告先主張劉湯瑞年與邱文光間就系爭土地具有租賃關係存
    在，惟因時代久遠而不確定是否為租地建屋契約等語（本院
    卷第154頁），然其後業已主張被告有承繼邱文光之租地建
    屋契約等語（本院卷第465頁），且證人邱文光亦於本院具
    結證稱：我父母親於36年向劉太田購買日式建築，其後有增
    建後院，增建時有得地主即劉湯瑞年之夫劉漢源之同意，我
    父母親過世後，系爭建物登記為我名下，劉漢源有向我表示
    要每年付地租25萬元，我每年都給付，待劉漢源逝世後，我
    亦每年給付租金25萬元予劉湯瑞年，且係於農曆過年前一個
    星期一次給付，我給付之租金即係承租系爭建物占用之地主
    土地等語（本院卷第540至545頁），且證人邱文光亦提出70
    年9月10日土地使用權同意書，上載劉漢源同意將重測前頭
    份段四小段166地號土地（即317地號土地）面積99平方公尺
    全部、168地號（即315地號土地）面積57平方公尺中44.7平
    方公尺，供證人邱文光建築4層RC建築物1棟（本院卷第487
    頁），核與系爭建物經測量後占用317地號土地將近全部、
    占用315地號土地一部之情形相符（本院卷第387頁土地複丈
    成果圖，即附圖）。足認劉湯瑞年與邱文光間，就系爭建物
    占用系爭土地部分，具有租用土地建築房屋之租地建屋契約
    （即系爭租約），地租每年25萬元，而邱文光均於每年農曆
    過年前一星期一次給付。
　⑵則依不爭執事項⒈，原告於110年4月1日以遺囑繼承為由移轉
    登記為系爭土地共有人，而劉湯瑞年曾以經公證之自書遺囑
    將系爭土地分配予原告各繼承5分之1，並於109年10月10日
    逝世（本院卷第135至138頁公證書正本、自書遺囑、第161
    頁個人基本資料查詢），依上開所述，該自書遺囑係於109
    年10月10日生效，而系爭土地之分割方式並以該遺囑定之，
    再類推適用民法第425條第1項規定，原告亦自109年10月10
    日起繼承系爭租約；又依不爭執事項⒊、⒍，被告於107年6月
    13日向租地建物之邱文光購得未辦理保存登記之系爭建物，
    審酌事實上處分權與所有權應同受保障，應類推適用同法第
    426條之1規定，被告亦自107年6月13日起繼受系爭租約，故
    渠等間即為系爭租約之主體，被告所有系爭建物就所占用系
    爭土地部分，即具有系爭租約作為合法占用權源。
　⒉次按租用建築房屋之基地，非因承租人積欠租金額，除以擔
    保現金抵償外，達2年以上時，出租人不得收回（土地法第1
    03條第4款）；而建築房屋基地之出租人，依土地法第103條
    第4款以承租人積欠租金額達2年以上為原因，終止租賃契約
    ，仍應依民法第440條第1項規定，定相當期限催告承租人支
    付租金，必承租人於其期限內不為支付者，始得終止租賃契
    約，非謂一有承租人欠租達2年以上之事實，出租人即得隨
    時終止租賃契約（最高法院110年度台上字第1566號判決意
    旨參照）。經查：
　⑴依本院上開認定，原告自109年10月10日起繼承系爭租約，而
    被告自107年6月13日起繼受系爭租約，而原告雖主張被告欠
    租超過4年等語（本院卷第17頁），惟被告抗辯其自107年6
    月13日起取得系爭建物後，僅繳納該年地租25萬元，並經劉
    湯瑞年退回5萬元，係劉湯瑞年表示毋庸給付地租等語（本
    院卷第155頁）。
　⑵而證人劉映良於本院具結證稱：劉湯瑞年是我奶奶、被告是
    我母親，我知道被告有於107年間購買系爭建物，系爭建物
    占用之土地係劉湯瑞年所有，劉湯瑞年知悉且同意被告購買
    系爭建物，並未反對，亦未就購買系爭建物或地租有何爭執
    ，被告購買系爭建物後，我未曾聽聞劉湯瑞年要求被告給付
    地租，亦未曾向被告表示積欠地租未付，被告亦未曾表示須
    給付地租予劉湯瑞年，或積欠地租未付，我有印象日常對話
    中，被告曾表示劉湯瑞年於其購買系爭建物後，有向其表示
    毋庸給付地租，被告與劉湯瑞年同住至劉湯瑞年逝世，關係
    不錯，平常沒有爭執等語（本院卷第551至555頁）；證人邱
    文光亦於本院具結證稱：我之前有住在系爭建物，劉湯瑞年
    住隔壁，被告有與劉湯瑞年同住，渠等平常相處狀況溫順，
    沒有過爭執，我當時出售系爭建物時係先告知劉湯瑞年，劉
    湯瑞年同意由被告以400萬元購買等語（本院卷第542至545
    頁）；證人陳菊蘭亦於本院具結證稱：我是被告30幾年朋友
    、同事，有路過時就會去被告及劉湯瑞年家中拜訪，被告結
    婚後即與劉湯瑞年同住，迄劉湯瑞年逝世，渠等相處很融洽
    等語（本院卷第547至548頁）。
　⑶則依證人上開所證，被告與劉湯瑞年乃婆媳關係，並同住至
    劉湯瑞年逝世，平時相處融洽並無爭執，核與被告提出之出
    遊、共餐等照片截圖內容相符（本院卷第505至525頁），且
    證人劉映良、邱文光亦證稱劉湯瑞年知悉被告購買系爭建物
    ，證人劉映良另證稱被告曾表示劉湯瑞年於被告購買系爭建
    物後，曾向被告表示毋庸給付地租，被告與劉湯瑞年間亦未
    曾就地租有何爭執等語。本院審酌被告係於77年1月30日與
    劉湯瑞年之子劉肇恭結婚，而劉肇恭於106年8月20日逝世（
    本院卷第83頁被告戶籍謄本），其後被告於107年6月13日購
    得系爭建物後，迄劉湯瑞年於109年10月10日逝世時（本院
    卷第161頁個人基本資料查詢）均同住，渠等既具有婆媳關
    係，且長期同住、相處融洽，劉湯瑞年生存時亦未曾向被告
    催討地租，故劉湯瑞年基於婆媳情誼、為早逝兒子照顧妻小
    之考量，於被告107年6月13日取得系爭建物，並給付該年地
    租後，即免除被告給付地租之債務，實與常情相符，故被告
    上開抗辯，足堪採納。
　⑷原告雖主張劉湯瑞年係因被告擅自購買系爭建物方以自書遺
    囑將系爭土地指定由原告繼承，而不願賦予被告所生女兒代
    位繼承權；又劉湯瑞年生存時，被告曾口頭允諾日後會繳納
    地租，劉湯瑞年並告知原告，被告亦自承其知悉地租為25萬
    元，且曾於107年提出25萬元予劉湯瑞年繳納地租，而劉湯
    瑞年於107年時為將近90歲之人，該25萬元地租為維繫生活
    之部分收入來源，豈會免除被告繳付租金義務等語（本院卷
    第430至431頁）。然劉湯瑞年上開自書遺囑並未記載將系爭
    土地指定由原告繼承之原因（本院卷第138頁），且卷內亦
    無劉湯瑞年生前曾向被告催討地租之證據，難認原告上開主
    張可採。
　⑸綜上，被告自107年6月13日購得系爭建物時，亦因而繼受系
    爭租約，而應負按年給付地租25萬元之義務，然其後業經系
    爭租約之出租人劉湯瑞年免除給付地租之債務，故迄劉湯瑞
    年於109年10月10日逝世當年，被告並無遲付租金之情事；
    而原告雖自109年10月10日繼承系爭租約，惟該年地租業經
    劉湯瑞年免除被告給付義務，故被告僅負有給付自110年1月
    1日起每年地租25萬元之義務，從而迄原告於111年5月19日
    起訴時（本院卷第13頁），被告雖自承均未給付地租（本院
    卷第155頁），然積欠原告之地租總額尚未達2年以上；且依
    不爭執事項⒋，原告雖曾委由原告劉玲芳於110年10月13日催
    告被告限期於同年11月底給付地租25萬元（本院卷第140頁
    通訊軟體「LINE」對話紀錄），然就111年度地租並未催告
    被告定相當期間給付，僅依不爭執事項⒌由原告劉玲芳以存
    證信函催告被告自行拆除系爭建物。故被告積欠地租總額既
    未達2年以上，且部分未經原告合法催告定相當期間給付，
    依上所述，原告自無從依土地法第103條第4款規定終止系爭
    租約。故原告先後以民事起訴狀繕本、民事更正訴之聲明暨
    辯論意旨狀送達方式，依民法第450條第2項、土地法第103
    條第4款規定，對被告終止系爭租約，即屬無據，應認系爭
    租約仍有效存續。
　⒊綜上所述，兩造間就系爭建物占用系爭土地部分，既仍具有
    系爭租約存在，被告所有系爭建物即有占用部分系爭土地之
    合法權源，故原告依民法第767條第1項前、中段規定，請求
    被告拆除系爭建物，並將占用之系爭土地騰空返還原告，即
    屬無據，應予駁回。
　㈡爭點二：
　⒈依本院上開認定，被告所有系爭建物占用部分系爭土地，既
    以系爭租約作為合法權源，即非無法律上原因，故原告先位
    依民法第179、181條規定，請求被告給付自107年2月1日起
    至111年4月30日止之系爭建物占用部分系爭土地之相當於租
    金之不當得利1,418,626元，即屬無據，應予駁回。
　⒉原告訴之聲明第二項先位聲明既經本院駁回，備位聲明審判
    條件已成就，本院即應就備位聲明判斷。則依上所述，原告
    係自109年10月10日因遺囑繼承系爭土地而繼承系爭租約，
    而109年當年地租業經劉湯瑞年免除被告給付義務，原告自
    不得依系爭租約請求被告給付自107年2月1日起至109年12月
    31日止之地租；另依上開認定，被告自110年1月1日起負有
    給付地租義務，且原承租人邱文光先前於當年度農曆過年一
    星期前即給付，故原告依系爭租約，請求同年月1日起至同
    年12月31日止之地租25萬元，及請求111年1月1日起至同年5
    月19日止共139天之租金95,205元（計算式：25萬元×〈139÷3
    65〉≒95,205元，小數點後4捨5入），合計345,205元為有理
    由，應予准許，逾此範圍之請求即屬無據，應予駁回。
　⒊又原告先以民事起訴狀請求107年2月起至111年4月之租金（
    本院卷第20頁），該民事起訴狀依不爭執事項⒎於111年7月7
    日送達被告，再以民事更正訴之聲明暨辯論意旨狀追加請求
    111年5月1日至19日之租金，該書狀於同年10月13日送達被
    告（本院卷第463、465頁），從而原告請求就上開345,205
    元，其中332,192元自民事起訴狀繕本送達翌日即同年7月8
    日起、其中13,013元（計算式：25萬元×〈111年5月中19天÷3
    65天〉≒13,013元，小數點後併入上開111年1月1日起至同年4
    月30日止之地租）自民事更正訴之聲明暨辯論意旨狀送達翌
    日即同年10月14日起，均至清償日止，按週年利率5%計算之
    利息，亦屬有據，亦應准許，逾此範圍之請求即屬無據，亦
    應駁回。
　㈢爭點三：　
　⒈依上所述，原告所有系爭建物既具有系爭租約作為占用部分
    系爭土地之合法權源，從而原告依民法第179、181條規定，
    先位請求被告自民事起訴狀繕本送達翌日起至返還占用土地
    之日止，按月給付相當於租金之不當得利27,816元，為無理
    由，應予駁回。
　⒉又原告訴之聲明第三項先位聲明既經駁回，本院即應就備位
    聲明判斷。經查：
　⑴復按契約成立後，情事變更，非當時所得預料，而依其原有
    效果顯失公平者，當事人得聲請法院增、減其給付或變更其
    他原有之效果（民法第227條之2第1項）；又租賃物為不動
    產者，因其價值之昇降，當事人得聲請法院增減其租金。但
    其租賃定有期限者，不在此限（同法第442條）；再城市地
    方房屋之租金，以不超過土地及其建築物申報總價年息百分
    之10為限，此規定於租用基地建築房屋準用之（土地法第10
    5條準用第97條第1項）。
　⑵則317地號土地於86年7月之公告土地現值為每平方公尺98,71
    4元，而111年1月之公告土地現值為111,444元（本院卷第48
    頁公告土地現值及公告地價查詢、第105頁土地登記公務用
    謄本），另315地號土地於86年7月之公告土地現值為每平方
    公尺29,300元，而111年1月之公告土地現值為33,914元（本
    院卷第103頁土地登記公務用謄本），足認系爭土地經過約2
    5年時間，公告土地現值僅上漲約10分之1；又經本院囑託測
    量後，系爭建物分別占用317地號土地97.97平方公尺、315
    地號土地42.24平方公尺（本院卷第387頁土地複丈成果圖，
    即附圖），以317、315地號土地於86年7月之申報地價每平
    方公尺29,829元、8,520元計算法定地租上限為每年328,223
    元（計算式：〈29,829元×97.97＋8,520元×42.24〉×10%≒328,2
    23元），另以不爭執事項⒉中317、315地號土地於111年1月
    之申報地價每平方公尺30,319.2元、8,702元計算法定地租
    上限為每年333,794元（計算式：〈30,319.2元×97.97＋8,702
    元×42.24〉×10%≒333,794元），經過約25年僅相差5,571元，
    並未明顯提高；再縱被告自承有將系爭建物一部分出租，每
    月租金3萬元，扣除稅負後實拿26,000元等語（本院卷第156
    頁），惟系爭租約既係出租系爭土地一部供建築房屋，其地
    租之數額應以租地建屋關係判斷是否允當，而被告係將系爭
    建物出租他人方獲致租賃收入，而非直接將系爭土地出租他
    人，自不得以被告出租系爭建物所獲租金數額，遽認系爭租
    約原約定之地租數額過低。
　⑶綜上，系爭租約成立後，系爭土地價值並無明顯升高之情事
    ，且法定租金數額亦無高度調升，難認系爭租約成立後，有
    何情事變更致原約定租金數額顯失公平之情事，亦無因系爭
    土地價值高度升降，而有調整租金之必要，故原告備位請求
    依兩造間租賃關係租金請求權及擇一依民法第442條、第227
    條之2第1項規定，請求被告自民事起訴狀繕本送達翌日起至
    租賃關係終止日止，按月給付租金4萬元，亦屬無據，應予
    駁回。
五、本件事證已臻明確，兩造其餘攻擊防禦方法，經本院審酌後
    核於本判決結果不生影響，爰不一一論述，併此敘明。
六、原告陳明願供擔保，聲請宣告假執行，經核原告勝訴部分未
    逾50萬元，依民事訴訟法第389條第1項第5款規定，應依職
    權宣告假執行，故原告此部分假執行之聲請僅係促請本院為
    之，爰不另為假執行擔保金之諭知，併依同法第392條第2項
    規定，依職權宣告被告如預供擔保相當之金額，得免為假執
    行。至原告其餘假執行之聲請，因訴之駁回而失其依據，應
    併予駁回。
七、訴訟費用負擔之依據：民事訴訟法第79條、第85條第1項前
    段。
中　　華　　民　　國　　111 　年　　11　　月　　30　　日
                  民事第二庭  法  官  劉奕榔
以上正本係照原本作成。　　　　　　　　　
如對本判決上訴，須於判決送達後20日內向本院提出上訴狀（須
附繕本）。如委任律師提起上訴者，應一併繳納上訴審裁判費。
中　　華　　民　　國　　111 　年　　11　　月　　30　　日
                              書記官    郭娜羽